臺灣彰化地方法院刑事附帶民事判決
110年度侵附民字第9號
原      告  A女（代號BJ000-A109103，姓名年籍詳卷）
訴訟代理人  郭沛諭律師
被      告  施智翔

                    住彰化縣○○市○○里○○路0段000巷0    弄0號
上列被告因妨害性自主案件（本院110年度侵訴字第1號），經原
告提起附帶民事訴訟請求損害賠償，本院於民國110年8月4日言
詞辯論終結，判決如下：    
    主  文
被告應給付原告新臺幣80萬元，及自民國110年5月20日起至清償
日止，按週年利率5%計算之利息。
原告其餘之訴駁回。     
    事實及理由
一、原告A女主張：被告甲○○於民國109年6月14日凌晨3時許，與
    友人前往址設彰化縣○○市○○路0段000號之「滿庭芳KTV」飲
    酒唱歌時，找來擔任傳播小姐的原告等人陪酒伴唱。於同日
    清晨5時50分許，被告見包廂內只剩下其與原告共處，竟基
    於強制性交之犯意，佯邀原告走出包廂尋友，待原告走出包
    廂內門，經廁所門口（該包廂格局有二層門，從包廂至專用
    廁所需通過內門，兩人還未走出外門）時，隨即動手將原告
    推入廁所內，關門上鎖不讓原告離去，再以雙膝抵住原告雙
    腳大腿，不顧原告說不要而且不斷擋、推，已明確表達拒絕
    之意，仍違反原告意願，拉下原告內衣以手撫摸及親吻原告
    胸部、撫摸原告臀部，拉下原告內褲後，將原告推至面向廁
    所牆壁，以陰莖插入原告陰道，直至開始射精（仍遺留部分
    精子在陰道深部），才拔出陰莖，射精在地；原告趁機逃出
    廁所，進入包廂取出隨身背包，走出包廂內門還在走道時，
    被告又接續拉住原告，壓靠在走道牆壁親吻之。而原告在廁
    所內遭被告侵犯時，趁隙以通訊軟體LINE向同事求救，同事
    獲訊隨即於同日清晨6時許趕到，進入該包廂外門，撞見被
    告在走道上正在強吻原告，遂將被告推開並將原告帶出外門
    ，脫離現場。原告於案發時未滿20歲，仍為在學學生，於課
    餘工作賺取所需，竟遭被告侵犯，致身心受創，精神飽受壓
    力，迄今仍無法與異性近距離接觸，常感恐懼且不信任。被
    告侵害原告之身體、健康、貞操及意思決定之自由，致原告
    身心受創甚深，爰依侵害行為之法律關係，請求被告負損害
    賠償責任，並聲明：被告應給付原告新臺幣（下同）100萬
    元，及自起訴狀繕本送達翌日起至清償日止，按週年利率5%
    計算之利息。　　
二、被告答辯：雖有賠償意願，但是原告請求金額太高，請求駁
    回原之訴。
三、本院判斷理由：
（一）按附帶民事訴訟之判決，應以刑事訴訟判決所認定之事實
      為據，刑事訴訟法第500條前段定有明文。原告主張前述
      遭被告強制性交之事實，業經本院以110年度侵訴字第1號
      號刑事判決認定屬實，並判處被告有期徒刑3年10月在案
      ，此有該刑事判決書可憑，依照前揭規定，原告主張上述
      遭被告強制性交之事實，堪認屬實。
（二）按因故意或過失，不法侵害他人之權利者，負損害賠償責
      任，民法第184條第1項前段定有明文。又按不法侵害他人
      之身體、健康、自由、貞操者，被害人雖非財產上之損害
      ，亦得請求賠償相當之金額，民法第195條第1項前段亦有
      明文。上開規定明定身體權、貞操權、自由權為應受保護
      之人格權，其內涵係肯認個人身體自主、性自主、免於恐
      懼之自由屬於個人尊嚴之一環，不容他人任意侵害。而對
      於男女以強暴、脅迫、恐嚇、催眠術或其他違反其意願之
      方法，而為性交之行為者，刑法第221條設有處罰規定。
      因此符合該罪構成要件之行為，除於刑事上構成犯罪外，
      於民事則屬侵權行為，被害人自得依上開規定請求損害賠
      償。復按，精神慰撫金之多寡，應斟酌雙方之身分、地位
      、資力與加害之程度及其他各種情形核定相當之數額。所
      謂相當金額，應以實際加害之情形、被害人所受精神上痛
      苦之程度、賠償權利人之身分地位、經濟能力，並斟酌賠
      償義務人之經濟狀況、可歸責之程度等定之（最高法院51
      年台上字第223號判例意旨參照）。
（三）查被告對原告為上述行為，已侵害原告之上列身體、健康
      、自由、貞操等人格權，原告因此受有精神上痛苦，無違
      常理，其請求非財產上損害賠償，應屬有據。爰審酌案發
      時被告為20歲之年輕男子，原告將滿20歲之女子，原告人
      生前途發展尚長遠可期，在課餘兼職賺取所需，卻橫遭被
      告強制性交，衡情應承受巨大的精神痛苦；而原告、被告
      兩人之薪資所得均不高，名下皆無不動產，且俱有就業紀
      錄，有本院卷附稅務電子閘門財產所得調件明細表、勞保
      投保異動資料可憑；復考量被告之家庭生活狀況、犯案手
      段、以及被告在刑事案件偵審理期間原先一路否認，迫使
      原告面對質疑只能一再回憶重述被害經過，一再重複創傷
      等情狀，因認原告請求非財產上損害80萬元為適當，逾此
      金額之請求則屬過高，並無理由，應予駁回。 
（四）按給付有確定期限者，債務人自期限屆滿時起，負遲延責
      任。給付無確定期限者，債務人於債權人得請求給付時，
      經其催告而未為給付，自受催告時起，負遲延責任。其經
      債權人起訴而送達訴狀，或依督促程序送達支付命令，或
      為其他相類之行為者，與催告有同一之效力。民法第229
      條第1項、第2項定有明文。又遲延之債務，以支付金錢為
      標的者，債權人得請求依法定利率計算之遲延利息。但約
      定利息較高者，仍從其約定利率。應付利息之債務，其利
      率未經約定，亦無法律可據者，週年利率為5%。民法第23
      3條第1項、第203條亦有明文。原告對被告請求之損害賠
      償債權，核屬無確定期限之給付，原告提起民事訴訟，起
      訴狀繕本已於110年5月19日送達被告，有送達證書（本院
      附民卷第13頁）為憑，被告迄未給付，自應負遲延責任。
      因此，原告請求被告自起訴狀繕本送達翌日即110年5月20
      日起至清償日止，按週年利率5%計算之法定遲延利息，自
      屬有據。
（五）綜上所述，原告依侵權行為之法律關係，請求被告給付80
      萬元，及自刑事附帶民事起訴狀繕本送達翌日即110年5月
      20日起至清償日止，按週年利率5%計算之利息，為有理由
      ，應予准許，逾此部分之請求，則無理由，應予駁回。
四、民事訴訟法關於訴訟費用之規定，並未在刑事訴訟法第491
    條準用之列，且原告提起刑事附帶民事訴訟，請求損害賠償
    事件，依法本無須繳納裁判費用，迄至本院言詞辯論終結止
    ，亦無其他費用支出，本件既無訴訟費用支出，自毋庸為訴
    訟費用負擔之諭知，併此敘明。
五、據上論結，本件原告之訴，一部有理由，一部無理由，依刑
    事訴訟法第502條，判決如主文。
中　　華　　民　　國　　110 　年　　8 　　月　　13　　日
                  刑事第二庭   審判長法官  葉明松
                               法      官  陳怡潔
                               法      官  王祥豪
以上正本證明與原本無異。　　　　　　　　　　　　　　　　
得於20日內上訴，但非對於刑事訴訟之判決有上訴時，不得上訴
。
中　　華　　民　　國　　110 　年　　8 　　月　　13　　日
                               書  記  官  吳芳儀